【裁判字號】    95,交聲,263
【裁判日期】    950929
【裁判案由】    違反道路交通管理處罰條例聲明異議
【裁判全文】
臺灣新竹地方法院交通事件裁定         95年度交聲字第263號
聲明異議人  甲○○
上列異議人因違反道路交通管理處罰條例案件，對新竹市警察局
竹市警交字第Ｅ00000000號舉發違反道路交通管理事件
通知單聲明異議，本院裁定如下：
    主  文
異議駁回。
    理  由
一、按道路交通案件處理辦法所稱之「交通案件」，係指違反道
    路交通管理處罰條例經公路主管機關或警察機關或其聯合設
    置之裁決機關處罰後，聲明異議之案件。是以，未經前開裁
    決機關裁決之案件，即非該辦法所稱之交通案件，自不得逕
    予聲明異議，此觀該辦法第二條第一款之規定甚明；又，交
    通法庭認聲明異議不合法律上程序者，應以裁定駁回之，該
    辦法第十八條前段亦定有明文。
二、聲明異議意旨略以：本件聲明異議人甲○○對於新竹市警察
    局於民國九十五年八月八日所填之竹市警交字第Ｅ0000
    0000號舉發違反道路交通管理事件通知單中，認車號Ｌ
    Ｙ─０四一九號自小客車之駕駛人於同年七月二十三日下午
    五時十一分許，在新竹市○○路○○道五路口，經路旁之自
    動照相機拍攝之照片發現該車當時之駕駛人有駕駛汽車行駛
    於道路上，未繫安全帶之違規行為，而依採證照片對車主張
    文輝依道路交通管理處罰條例第三十一條第一規定處罰款新
    臺幣一千五百元之舉發不服，而具狀向本院聲明異議等語。
三、經查，本件交通違規案件，係因警員依據在新竹市○○路○
    ○道五路口，經路旁之自動照相機拍攝的照片發現車號ＬＹ
    ─０四一九號自小客車之駕駛人，在九十五年七月二十三日
    下午五時十一分許行駛於道路上，未繫安全帶之違規行為，
    而以汽車行駛於道路上，其汽車駕駛人未繫安全帶之違規事
    實，填製竹市警交字第Ｅ00000000號舉發違反道路
    交通管理事件通知單加以舉發，有前述舉發違反道路交通管
    理事件通知單一份附卷可稽。惟，上開由警察局所製作之舉
    發通知單並非交通部公路總局管轄下各區監理所所為之「裁
    決」，而交通部公路總局新竹市監理所因本件之九十五年九
    月三十日之期限尚未到，故目前尚未對本案作出裁決書等情
    ，亦有本院電話記錄表一份在卷可考。從而，本件違規事件
    ，既尚未經裁決機關裁決，即非道路交通案件處理辦法所稱
    之交通案件，異議人竟逕向本院聲明異議，於法（參見道路
    交通管理處罰條例第八十七條第一項規定，聲明異議須於接
    到裁決書後始得向管轄之地方法院聲明異議）自有未合，揆
    諸前揭說明，應予駁回。況，本件聲明異議人並非車主，警
    局之舉發通知單係處罰車主，故本件縱使已經裁決，聲明異
    議人如非裁決之對象依法亦不得提出異議，併此敘明。
三、應依道路交通案件處理辦法第十八條前段，裁定如主文。
中    華    民    國    95    年    9     月    29    日
                  交通法庭  法  官  遲中慧
以上正本證明與原本無異。
如不服本裁定，應於裁定送達後5日內向本院提出抗告狀。
中    華    民    國    95    年    9     月    29    日
                            書記官  柯雅菱


司法院資訊處製作；財團法人民間司法改革基金會備份。
